【裁判字號】    99,抗,1718
【裁判日期】    991129
【裁判案由】    停止執行
【裁判全文】
臺灣高等法院民事裁定                  99年度抗字第1718號
抗  告  人  王禮瑞
            王雪嬌
            陳雲榮
相  對  人  林劉明珠
上列當事人間聲請停止執行事件，抗告人對於中華民國99年8月
23日臺灣板橋地方法院99年度聲字第180號裁定提起抗告，本院
裁定如下：
    主  文
抗告駁回。
抗告費用由抗告人負擔。
    理  由
一、抗告人於原法院聲請及本院抗告意旨略以：相對人前執原法
    院98年度訴字第38號及本院98年度上易字第637號民事確定
    判決為執行名義（下稱系爭執行名義），聲請原法院99年度
    司執實字第50688號強制執行（下稱系爭執行事件），然伊
    已對相對人提起原法院99年度訴字第1599號債務人及第三人
    異議之訴（下稱系爭異議之訴），並向原法院聲請裁定提供
    足額擔保金後，於系爭異議之訴判決確定前停止強制執行。
    原法院以系爭異議之訴業經原法院於99年8月23日以法律上
    顯無理由判決駁回在案，因而駁回本件停止強制執行之聲請
    （下稱原裁定）。惟系爭異議之訴判決嚴重誤解且未實質審
    酌伊起訴狀所載內容之真意，疏未就「相對人僅為實現債權
    ，即恣意損害第三人之權益」、「抗告人陳雲榮（下稱陳雲
    榮）係於前程序判決確定後，始以自主占有斜線部分4.21平
    方公尺土地設攤營業」等情審酌之嚴重瑕疵，足見系爭異議
    之訴判決顯有消極或積極不適用法規之違法，乃原裁定竟憑
    系爭異議之訴判決，駁回伊就系爭執行事件停止執行之聲請
    。爰求予廢棄原裁定等語。
二、按為免執行程序長期延宕，有損債權人之權益，故強制執行
    程序開始後，原則上不停止執行。於第三人提起異議之訴，
    法院因必要情形或依聲請定相當並確實之擔保，始得為停止
    強制執行之裁定，此觀強制執行法第18條第1項、第2項規定
    自明。所謂必要情形，係由法院依職權裁量定之，而法院為
    此決定，應就異議之訴在法律上是否顯無理由，以及如不停
    止執行，將來是否難於回復執行前之狀態，及倘予停止執行
    ，是否無法防止第三人濫行訴訟以拖延執行，致債權人之權
    利無法迅速實現等各種情形予以斟酌，以資平衡兼顧第三人
    及債權人雙方之利益（最高法院98年度台抗字第868號裁定
    參照）。
三、經查相對人即債權人前持系爭執行名義，聲請系爭執行事件
    對抗告人王禮瑞、王雪嬌（下稱王禮瑞、王雪嬌）強制執行
    ，執行內容為：(一)王禮瑞應將坐落台北縣新莊市○○段376
    地號土地（下稱系爭土地）上如原法院98年度訴字第38號民
    事判決附圖編號376-A001所示面積21.64平方公尺之雨庇拆
    除。(二)王禮瑞不得在系爭土地（面積21.64平方公尺）上設
    攤營業，或將該部分土地轉租、轉借予第三人，或為其他妨
    礙債權人（即本件相對人）林劉明珠管領該部分土地之行為
    。(三)王雪嬌應將系爭土地上如本院98年度上易字第637號民
    事判決附圖二斜線部分（面積4.21平方公尺）返還債權人。
    (四)王雪嬌不得在本院98年度上易字第637號民事判決附圖三
    所示Ａ（面積2.63平方公尺）、Ｂ（面積10.29平方公尺）
    、Ｃ（面積7.14平方公尺）及附圖二斜線部分設攤營業，或
    將該部分土地轉租、轉借予第三人，或為其他妨礙債權人管
    領之行為。抗告人固於系爭執行事件之執行程序開始後，向
    原法院提起系爭異議之訴，請求判決撤銷前揭(一)(三)項之執行
    程序。惟王禮端、王雪嬌援以撤銷系爭執行程序之主張，業
    經系爭異議之訴判決認定均係系爭執行名義成立前即已存在
    ，非債務人異議之訴所能救濟，而予判決駁回。又王禮瑞及
    王雪嬌依強制執行法第14條之1第1項之規定提起系爭異議之
    訴部分，亦經系爭異議之訴判決指出其等為系爭執行事件之
    債務人，且為系爭執行名義即原法院98年度訴字第38號及本
    院98 年度上易字第637號民事確定判決之當事人，是其等依
    強制執行法第14條之1第1項之規定提起系爭異議之訴，於法
    無據。再者，王雪嬌以承租占有原法院98年度訴字第38號民
    事判決附圖編號376-A001所示面積21.64平方公尺之雨庇，
    及陳雲榮以自主占有之意思占有本院98年度上易字第637號
    民事判決編號376-A001如附圖二斜線部分面積4.21平方公尺
    之土地為由，提起第三人異議之訴部分，亦遭系爭異議之訴
    判決認定系爭土地係相對人所有，既為抗告人所不爭，則其
    等以事實上之占有及租賃權為由，提起第三人異議之訴，洵
    非有據等語。至王禮瑞提起第三人異議之訴部分，則經系爭
    異議之訴判決認定其未提出有何其他足以排除強制執行之權
    利，遂予駁回其主張（見本院卷第11頁背面、12至13頁，系
    爭異議之訴判決第8至11頁）。從而系爭異議之訴既經原法
    院於99年8月23日以法律上顯無理由判決駁回在案，足徵本
    件核無強制執行法第18條第2項所謂「必要情形」。況抗告
    人前揭所辯均係就系爭異議之訴提出實體上抗辯，尚難認定
    前揭(一)(三)項之執行程序如不停止執行，將來有何難於回復執
    行前之狀態，復以前揭(一)(三)項之執行程序倘予停止執行，將
    致債權人之權利無法迅速實現，揆諸前揭說明，應認本件無
    停止執行之必要情形。是抗告人猶執前詞指摘原裁定不當，
    聲明廢棄，為無理由，應予駁回。
四、據上論結，本件抗告為無理由。爰裁定如主文。
中    華    民    國    99    年    11    月    29    日
                    民事第十六庭
                        審判長法  官  藍文祥
                              法  官  吳燁山
                              法  官  張競文
正本係照原本作成。
不得再抗告。
中    華    民    國    99    年    11    月    30    日
                              書記官  章大富

司法院資訊處製作；財團法人民間司法改革基金會備份。
